【裁判字號】    90,訴,1318
【裁判日期】    900629
【裁判案由】    毒品危害防制條例
【裁判全文】
台灣台中地方法院刑事判決                          九十年度訴字第一三一八號
    公  訴  人  臺灣臺中地方法院檢察署檢察官
    被      告  甲○○
右列被告因違反毒品危害防制條例案件，經檢察官提起公訴（九十年度毒偵字第二０
五八號），本院判決如左：
    主  文
甲○○連續施用第一級毒品，累犯，處有期徒刑壹年。扣案之海洛因毒品壹包（淨重
零點肆柒公克、包裝重零點貳公克）沒收銷燬之、注射針筒支沒收。又施用第二
級毒品，累犯，處有期徒刑伍月。主刑部分應執行有期徒刑壹年月。
    事  實
一、甲○○曾因肅清煙毒條例案件，於民國八十六年八月二十一日，經本院判處有期
    徒刑一年十月，嗣經臺灣高等法院台中分院駁回上訴確定，於八十八年八月二十
    八日因假釋期滿而執行完畢。復因施用毒品案件，經本院以八十九年度毒聲字第
    六五九九號裁定送觀察、勒戒後，認無繼續施用毒品傾向，經台灣台中地方法院
    檢察署檢察官於八十九年十一月二十一日以八十九年度毒偵字第六九０五號不起
    訴處分確定。詎甲○○復基於施用海洛因之概括犯意，竟於五年內即於九十年四
    月八日下午四時許及同年月九日晚上八時許，在台中市○○路上之加油站廁所內
    ，以將海洛因摻入美娜水或食鹽水溶解，再以針筒注射入體內之方式，連續施用
    第一級毒品海洛因二次。又另行起意，於九十年四月九日下午三時許，在其友人
    位於台中市○○○路之住處內，以將安非他命置於鋁箔紙上，以火燒烤產生燻煙
    ，再吸食該燻煙之方式，施用第二級毒品安非他命一次。嗣於九十年四月十日晚
    上十時二十五分許，為警在台中市○○路四九九號前查獲，並扣得其所有之第一
    級毒品海洛因一包（淨重０．四七公克、包裝重０．二三公克）及供施用海洛因
    使用之注射針筒三支。甲○○為警查獲後，經採尿送驗結果，呈安非他命及嗎啡
    陽性反應，經本院以九十年度毒聲字第一八三八號裁定送觀察、勒戒後，認有繼
    續施用毒品傾向。
二、案經台中市警察局第二分局報告臺灣臺中地方法院檢察署檢察官偵查起訴。
    理  由
一、右揭事實業據被告甲○○於本院審理時坦承不諱，且被告為警查獲後所採集之尿
    液及於台灣台中看守所附設勒戒所執行觀察勒戒時所採集之尿液，經送台中市衛
    生局及長昕生活事業股份有限公司新東分公司檢驗結果，確呈人體吸用海洛因及
    安非他命後之嗎啡及甲基安非他命陽性反應，有台中市衛生局煙毒尿液檢驗成，
    績書及長昕生活事業股份有限公司新東分公司出具之濫用藥物尿液檢驗報告各一
    紙在卷可證，復有上開第一級毒品海洛因一包（淨重０．四七公克、包裝重０．
    二三公克）及注射針筒三支扣案足稽。又被告前因施用毒品案件，經本院以八十
    九年度毒聲字第六五九九號裁定送觀察、勒戒後，認無繼續施用毒品傾向，經台
    灣台中地方法院檢察署檢察官於八十九年十一月二十一日以八十九年度毒偵字第
    六九０五號不起訴處分確定，有台灣台中地方法院檢察署刑案資料查註紀錄表一
    份附卷可稽；另被告於五年以內再犯施用第一、二級毒品海洛因、安非他命罪，
    經本院以九十年度毒聲字第一八三八號裁定送觀察勒戒後，認有繼續施用毒品之
    傾向，有臺灣臺中看守所附設勒戒所九十年四月二十五日九十中所正總字第一三
    九三號函及所附證明書各一份附卷可參。事證明確，被告犯行堪予認定。
二、核被告所為，係犯毒品危害防制條例第十條第一項施用第一級毒品罪、第十條第
    二項施用第二級毒品罪。被告因施用海洛因、安非他命毒品前之持有海洛因、安
    非他命之低度行為，應為其施用之高度行為所吸收，均不另論罪。被告所為二次
    施用海洛因毒品之行為，時間緊接，所犯罪名相同，顯係基於概括之犯意為之，
    為連續犯，應依刑法第五十六條之規定以一罪論，並加重其刑。被告所犯施用第
    一級毒品罪與施用第二級毒品罪，犯意各別，罪名不同，應分論併罰。被告曾因
    肅清煙毒條例案件，於八十六年八月二十一日，經本院判處有期徒刑一年十月，
    嗣經臺灣高等法院台中分院駁回上訴確定，於八十八年八月二十八日因假釋期滿
    而執行完畢，有台灣台中地方法院檢察署刑案資料查註記錄表可按，其於有期徒
    刑執行完畢後，五年以內再犯本件有期徒刑以上之罪，為累犯，應依刑法第四十
    七條規定各加重其刑，並就施用第一級毒品部分遞加重其刑。爰審酌被告前因施
    用毒品犯行，經觀察、勒戒後，猶故態復萌，再施用毒品海洛因、安非他命不輟
    ，無視於毒品對於自身健康之戕害及國家對於杜絕毒品犯罪之禁令，惡性非輕，
    然被告犯後尚知悔悟，坦承犯行等一切情狀，量處如主文所示之刑，並定其應執
  行之刑。扣案之毒品海洛因一包（淨重０．四七公克、包裝重０．二三公克）為
    第一級毒品，不論屬於犯人與否，應依毒品危害防制條例第十八條第一項前段規
    定沒收銷燬之。又扣案之注射針筒三支為被告施用毒品海洛因所用之物，為被告
    所有，業據被告供明在卷，應依刑法第三十八條第一項第二款之規定宣告沒收。
據上論斷，應依刑事訴訟法第二百九十九條第一項前段，毒品危害防制條例第十條第
一項、第二項、第十八條第一項前段、第二十條第三項前段、刑法第十一條前段、第
五十六條、第四十七條、第五十一條第五款、第三十八條第一項第二款，判決如主文
。
中      華      民      國    九十      年      六      月    二十九    日
                                臺灣臺中地方法院刑事第六庭
                                    法  官  許  月  馨
右正本證明與原本無異。
如不服本判決，應於判決送達後十日內向本院提出上訴狀，上訴於臺灣高等法院臺中
分院( 須附繕本 )。
                                    書記官
中      華      民      國    九十      年      六      月    二十九    日
附錄所犯法條：
毒品危害防制條例
第十條第一項：施用第一級毒品者，處六月以上五年以下有期徒刑。
第十條第二項：施用第二級毒品者，處三年以下有期徒刑。


司法院資訊處製作；財團法人民間司法改革基金會備份。
